

Alexandra Camacho Correa

Psicóloga – Especialista en Familia 46 años 3168783011 alexandra21961@gmail.com

PERFIL PROFESIONAL

Psicóloga, con especialización en familia, 10 años de experiencia en política pública de víctimas del conflicto armado y apoyo psicosocial a esta población, conocimiento de programas de estabilización socioeconómica y visitas domiciliarias a población vulnerable que habita en el Departamento de Santander.

De igual forma, he adquirido experiencia en el proyecto de estabilización económica, donde se implementó la estrategia de emprendimiento del Proyecto Oportunidades Sin Fronteras (OSF) para población Migrantes Venezolana con proyecto USAID. En Congregación Mariana Claver Bucaramanga desarrolle funciones de docente en ética y técnicas de estudios y apoyo en Bienestar educativo de la institución.

Estos procesos me dieron la oportunidad de ser organizadora, motivadora y líder en cada uno de los procesos y aportar en el bienestar de vida de las personas. Como profesional, mi intervención busca fomentar acciones de desarrollo y transformación en las dinámicas sociales, para contribuir alternativas de solución a los problemas sociales, que afectan a las personas según su condición de género, clase, territorio o etnia.

FORMACIÓN ACADEMICA

- ESPECIALIZACIÓN EN FAMILIA, Universidad Pontificia Bolivariana, 10 mayo de 2013
- PSICOLOGÍA, Universidad Antonio Nariño, Bucaramanga, 20 abril de 2006

FORMACIÓN COMPLEMENTARIA

- DIPLOMADO DE PAZ, DESARROLLO TERRITORIAL Y DEMOCRACIA, Universidad Nacional de Colombia, 180 horas, octubre de 2021
- COLOMBIA ANTE LA RECONCILIACIÓN, Instituto Distrital de la Participación y Acción Comunal

 IDPAC, 40 horas, abril de 2021
- PARTICIPAZ, LA RUTA DE LOS DERECHOS. Unidad para las Víctimas, 42horas, noviembre 2017.
- EDUCACIÓN EN EL RIESGO DE MINAS ANTIPERSONAL. DescontaminaColombia, septiembre 2017.

EXPERIENCIA LABORAL

CONGREGACIÓN MARIANA

Carrera: Carrera 20 36 - 63

Cargo: Docente – Bienestar Estudiantil Experiencia: 6 meses

AÑO	OBJETO	FECHA DE INICIO	FECHA FINAL
2023	Asesora Psicosocial líder del proyecto Oportunidades sin fronteras Iniciativas de integración económica para las personas Migrantes, Retornadas y comunidad de acogida residentes en el municipio de Bucaramanga	9 enero de 2023	22 de diciembre de 2023

2022	-Servicios de Docencia en las materias de Éticas y Técnicas de Estudios en las diferentes carreras técnicas. -Acompañamiento a Bienestar Educativo estudiantil	7 de febrero de 2022	23 de diciembre de 2022	
------	--	-------------------------	-------------------------------	--

Funciones

- En el área de Bienestar estudiantil, brindar acompañamiento y orientación a los estudiantes de la Congregación Mariana Claver, por medio de atención psicológica primaria, seguimiento y prevención a la deserción a los programas técnicos, y realizar la trazabilidad en los egresados de la institución.
- Docente de los programas técnicos en materias de técnicas de estudios y ética I II –III, brindado informe y recomendaciones al área de educación
- Prestar servicios profesionales para liderar la asesoría, formación y apoyo operativo en el proyecto "Implementar la Estrategia de emprendimiento del Proyecto Integración Económica en Comunidades Migrantes (MEI) para población migrante desde Venezuela, población colombiana retornada y comunidades de acogida" para fortalecer las habilidades ocupacionales y psicosociales de las personas beneficiarias del proyecto en el desarrollo de su emprendimiento productivo.

CORPORACIÓN ANDAMIOS - GOBERNACIÓN DE SANTANDER

Carrera: Avenida 88 22 - 38

Diamante II

Celular: 317-4311465

Cargo: Coordinadora Técnica y

Psicosocial

Experiencia: 11 años

OBJETO	FECHA DE INICIO	FECHA FINAL
Servicio de asistencia técnica para apoyar el funcionamiento de la Política Pública de víctimas del conflicto armado en el Departamento de Santander	10/12/2010	17/12/2021

Funciones

- Apoyo Técnico en elaboración de informe de seguimiento a la implementación de la Ley de Víctimas en cumplimiento a los contratos ejecutados.
- Apoyo técnico para actualizar el Plan de Acción Territorial del Departamento de Santander o del Municipio según contrato.
- Apoyo Técnico y elaboración del Plan de Contingencia para la atención y la ayuda humanitaria inmediata de víctima del conflicto armado, según objetivos del contrato.
- Elaboración Planes Operativos Anuales POAI del Comité de Justicia Transicional y los Subcomité Técnicos del Departamento.
- Apoyo Técnico para el desarrollo del Comité de Justicia Transicional y Subcomités Técnicos en los contratos de la Gobernación de Santander.
- Asesoría, acompañamiento y/o orientación técnica para orientar a los enlacesmunicipales en la implementación de la Política Publica de atención y reparación integral a las Víctimas, por medio de encuentros en las provincias de Santander.
- Diligenciamiento de de la plataforma de Reporte Unificado del Sistema de Información, Coordinación y Seguimiento Territorial de la Política Pública de Víctimas del ConflictoArmado Interno –RUSICST y Tablero PAT.
- Consulta con entidades de orden Municipal y Departamental y fuentes secundarias con el fin de recolectar información de la oferta institucional de las organizaciones públicas y privadas que brindan atención a la población víctimas.
- Caracterización de la población víctimas, según formulario de la Red Nacional de Información e informe cuantitativo y cualitativo de la caracterización.
- Consultar con entidades de orden Municipal y Departamental con el fin de recolectarinformación de la oferta institucional de las organizaciones públicas y privadas que brindan atención a la población víctimas.
- Talleres pedagógicos de construcción de vida, habilidades y el buen manejo de los recursos económicos.

- Asistencia técnica en el área Psicosocial Seguimiento a 46 Beneficiarios en las Unidades productivas.
- Orientación y Acompañamiento sobre el buen uso del recurso económico.
- Talleres en reducción del impacto emocional generado por el Desplazamiento.
- Apoyo y acompañamiento en la entrega de recursos económicos para elmejoramiento de las viviendas.

CORPORACIÓN ESCUELA GALAN

Regional: Bucaramanga Celular: 6304772 - 6306883 Cargo: Gestora Psicosocial Experiencia: 8 meses

Convenio	Periodo
Convenio No 007 -2013	Julio 8 del 2013 a Febrero 28 del
Convenio No 007 -2013	2014

Convenio No. 007 de 2013, fue dirigido a incrementar las capacidades sociales, productivas y
empresariales de la población en pobreza extrema y víctima de la violencia y el desplazamiento,
preferiblemente vinculada a la Red UNIDOS, que notiene alternativas de ingresos autónomos, con
el fin de lograr un auto sostenimiento y cultura productiva, mediante procesos de formación,
asistencia técnica, financiación, acompañamiento y seguimiento para Empresarios individuales o
concarácter asociativo, que surjan por interés de la población en diferentes sectores económicos.

CONGREGACION MARIANA

Dirección: Carrera 20 No 36 - 637

Regional: Bucaramanga Celular: 6304772 - 6306883 Cargo: Consultora Psicosocial

Experiencia: 7 meses

Convenio	Periodo	
contrato M- 036	Marzo 22 de 2011 a Septiembre 22 de 2011	
contrato 414	Noviembre 10 de 2011 a Diciembre 29 de 2011	

- Ofrecer asistencia a veinticuatro (24) personas en situación de desplazamientoresidentes en el municipio de playón.
- Apoyo para la generación de proyectos productivos dirigidos a la población en situación de desplazamiento ubicada en el municipio de Bucaramanga.

CORPORACIÓN DOMINICANA OPCIÓN VIDA

Dirección: Calle 37 No 25 - 67 **Regional:** Bucaramanga **Celular:** 318-4010709

Cargo: Consultora Psicosocial **Experiencia:** 3 años, un mes y veinticinco días, en los siguientes

convenios

Periodo	
20-06-2006 a 20-12-2006	
10-01-2007 a 30-05-2007	
04-06-2007 a 29-02-2008	
11-03-2007 a 30-12-2008	
05-01-2009 a 17-01-2009	
02-06-2009 a 30-12-2009	
12-01-2010 a 12-30-2010	

FUNCIONES:

- Apoyo psicosocial en el proceso de reconstrucción de vida de la poblacióndesplazada.
- Apoyar y acompañar permanentemente a la población en su proceso dereconstrucción personal, familiar y comunitario
- Orientación Psicológica: Individual, Familiar y Grupal
- Actividades lúdicas para el fortalecimiento de la Calidad de vida
- Diseñar e implementar talleres lúdicos-recreativos enfocados alfortalecimiento de su calidad de vida
- Seguimiento a los participantes evaluando las cuatro áreas principales:Personal, Familiar, Social y Ocupacional

- Acompañar en el desarrollo de los proyectos productivos
- Entrega de informe mensual teniendo en cuenta el contexto de la población.
- Apoyo en la organización del archivo de los participantes

REFERENCIA LABORAL

CONGREGACIÓN MARIANA CLAVER

Dra. Yulie Andrea López Fonseca Coordinadora de Talento Humano 3214077766

CORPORACIÓN ANDAMIOS

Dr. Cesar Alirio Gómez Sepúlveda Director. 317-43-11-465

ESCUELA GALAN

Dra. Esther Vega Coordinadora Proyecto Regional Santander 310-67-95-432

REFERENCIAS PERSONALES

Ana Milena Joya Camacho Ingeniera Civil 300-45-463-48 **Marisol Urueta Atencio** Psicóloga 317-41-72-036 Omaira Gómez Sepúlveda Nutricionista 3153611981 - 3212008510

DISPOSICIONES LEGALES

Para todos los efectos legales, certifico que todas las respuestas e informaciones anotadas por mí en la presente Hoja de Vida, son veraces y pueden ser verificadas

ALEXANDRA CAMACHO CORREA

Psícóloga T.P. 8021-2006